# 关联交易下合并报表附注客户列示问题

提问人：不穿秋裤 时间：2015-11-28 21:25:13
各位好，假定A下设控股子公司B（51%），在报告期内，A将10%的产品都是通过卖给B（母公司单体报表第一大客户）再经销出去，请问合并报表的营业收入附注 部分 涉及的前五大客户，B是否可以算是第一大客户？
个人觉得是，合并范围内，对控股子公司的销售，应追查至终端才对吧？不能直接根据母公司账务数据列示子公司为前五大客户把。
请各位指点，多谢啦。

回答人：chenyiwei
合并报表层面，母子公司之间的销售已经作为内部交易抵销，子公司不可能作为合并主体的客户，只能是合并主体对外交易的客户才能纳入统计。